臺灣臺北地方法院民事判決　　　　　　　100年度婚字第289號
原　　　告　林碧英
被　　　告　高炳煌
法定代理人　高東志
上列當事人間請求離婚事件，本院於民國100年7月6日言詞辯論
終結，判決如下：
    主  文
准原告與被告離婚。
訴訟費用由被告負擔。
    事實及理由
一、按婚姻事件，夫或妻為受監護宣告之人者，應由其監護人代
    為訴訟行為，為民事訴訟法第571條第1項所明定。本件被告
    經本院於民國100年1月20日以本院99年度監宣字第45號裁定
    為監護宣告，並選定其子高東志為監護人，已據本院依職權
    調閱前開卷證，核閱無訛。原告對被告提起離婚訴訟，依上
    開規定，應由監護人即高東志代為訴訟行為，合先敘明。
二、原告起訴主張：兩造於93年8月10日結婚，婚後夫妻感情尚
    稱融洽，未料被告於99年10月6日發生車禍，經治療後已成
    植物人。被告發生事故後，其家人及監護人因貪圖保險理賠
    金，逼迫原告離家，讓出受益人之權利，原告離家隻身在外
    ，身無分文，又找不到工作，四處借貸度日，被告家人處處
    刁難，難容原告，讓原告苦不堪言，兩造婚姻已難以維持，
    爰求命判決兩造離婚等語。並聲明：如主文所示。
三、被告則以：原告婚後不孝公婆，且生性多疑，經常與被告吵
    架，負氣離家。99年10月6被告發生車禍，經判定為極重度
    植物人，原告不念夫妻情分，在被告住院期間，因不願照料
    被告而離家，監護人不得已申請看護照顧。為支付住院期間
    龐大之醫療及看護費用，申請保險理賠，始知原告早已向保
    險公司請領6萬元之理賠金，然卻未使用在被告之醫療費用
    上，原告棄無自我照顧能力之被告於不顧，被告家人為免家
    醜外揚，仍每月支付原告5千元，協助其取得國民身分證，
    原告請求離婚，並無理由等語，資為抗辯。並聲明：如主文
    所示。
四、原告主張兩造於93年8月10日結婚，被告於99年10月6日因車
    禍，送醫治療未有起色，目前呈植物人狀態等情，業據其提
    出戶籍謄本為證，並有本院99年度監宣字第45號卷附臺北市
    立萬芳醫院-委託財團法人私立臺北醫學大學辦理精神鑑定
    報告書足憑，且為被告之監護人所不爭執，堪信原告真實。
    按夫妻之一方，有不治之惡疾者，他方得向法院請求離婚，
    為民法第1052條第1項第7款所明定。其立法旨趣在於夫妻共
    同生活若因身體或健康有障礙，不宜令其繼續共同生活時，
    許其請求離婚。故所謂「不治之惡疾，應解為任何足以危及
    婚姻關係維繫，為夫妻共同生活之障礙，而不容易治癒之疾
    病，不以該疾病有傳染性或為常人厭惡者為必要。經查：被
    告因車禍，雖經延醫治療已呈「末期失智症」患者狀態，需
    專人24小時照顧，始能維持基本生活功能，已達心神喪失無
    法處理自己事務程度，其功能顯然無法恢復，日常生活需仰
    賴專人全日照護，有監護宣告卷附鑑定報告書足參，足認被
    告之病症對夫妻共同生活確已構成障礙，且無法治癒，自不
    宜令其繼續共同生活。從而，原告依上開規定請求離婚，為
    有理由，應予准許。
五、據上論結，本件原告之訴為有理由，依民事訴訟法第78條，
    判決如主文。
中    華    民    國    100    年    7    月    20    日
                      家事法庭法      官  吳素勤
以上正本係照原本作成。
如對本判決上訴，須於判決送達後20日內向本院提出上訴狀。如
委任律師提起上訴者，應一併繳納上訴審裁判費。
中    華    民    國    100    年    7    月    20    日
                              書  記  官  郭麗琴